臺灣臺南地方法院刑事判決　
111年度易字第1182號
公  訴  人  臺灣臺南地方檢察署檢察官
被      告  李群傑


上列被告因毀損案件，經檢察官提起公訴（111年度營偵字第186
6號），本院判決如下：
    主  文
本件公訴不受理。
    理  由
一、本件公訴意旨如附件起訴書所載。
二、按告訴乃論之罪，告訴人於第一審辯論終結前，得撤回其告
    訴；告訴乃論之罪，其告訴經撤回者，應諭知不受理之判決
    ，並得不經言詞辯論為之，刑事訴訟法第238條第1項、第30
    3條第3款、第307條分別定有明文。
三、查本件告訴人寶雅國際股份有限公司告訴被告李群傑毀損案
    件，檢察官認係觸犯刑法第354條之毀損罪，依同法第357條
    規定，須告訴乃論。茲告訴人業於民國111年12月8日具狀向
    本院撤回告訴，有撤回告訴狀附卷可憑，依前開說明，本件
    爰不經言詞辯論，逕為諭知不受理之判決。
四、依刑事訴訟法第303條第3款、第307條，判決如主文。
中　　華　　民　　國　　111 　年　　12　　月　　12　　日
                  刑事第六庭  法　官　孫淑玉
以上正本證明與原本無異。
如不服本判決應於收受本判決後20日內向本院提出上訴書狀，並
應敘述具體理由。其未敘述上訴理由者，應於上訴期間屆滿後20
日內向本院補提理由書狀（均須按他造當事人之人數附繕本）「
切勿逕送上級法院」。 
　　　　　　　　　　　　　　　書記官　洪千棻
中　　華　　民　　國　　111 　年　　12　　月　　13　　日

【附件】
臺灣臺南地方檢察署檢察官起訴書
                                   111年度營偵字第1866號
　　被　　　告　李群傑　男　27歲（民國00年0月00日生）
　　　　　　　　　　　　住○○市○○區○○里○○街00○0號
                        （現另案羈押於法務部○○○○○○○○中）
　　　　　　　　　　　　國民身分證統一編號：Z000000000號
上列被告因毀棄損壞案件，已經偵查終結，認應提起公訴，茲將
犯罪事實及證據並所犯法條分敘如下：
　　　　犯罪事實
一、李群傑於民國111年6月10日12時32分許起至13時16分許止，
    在臺南市○○區○○路000號寶雅生活館內，基於毀棄損壞之犯
    意，拿取店內之生發清菌酒精1瓶、愛力C維他命糖果1支開
    啟後，未結帳便放回架上，致上開商品均因此難以難以再販
    售他人，足以生損害於寶雅國際股份有限公司。
二、案經寶雅國際股份有限公司訴由臺南市政府警察局新營分局
    報告偵辦。
　　　　證據並所犯法條
一、被告李群傑固坦承確有將上開商品開啟而未付款等情，惟矢
    口否認有何毀損犯行，辯稱：因為店員誤會我拿店內酒精噴
    她，明明有酒精卻不給我使用，愛力C部分是因為我想測試
    店員是否也會叫我買，警方帶我回去偵訊後，我沒有跟商家
    結算商品費用，我當時身上找不到錢，但也沒說不付款云云
    。經查，上開犯罪事實，業經告訴代理人張惠玲指訴及證人
    趙婉妏證述之情節相符，並有臺南市政府警察局新營分局扣
    押筆錄、扣押物品目錄表、贓物領據、監視錄影光碟及擷取
    照片9張、受損商品3張在卷可佐，被告上開所辯，顯係卸責
    之詞，其犯嫌洵堪認定。
二、核被告所為，係犯刑法第354條之毀損罪嫌。
三、依刑事訴訟法第251條第1項提起公訴。
　　此　致
臺灣臺南地方法院
中　　華　　民　　國　 111　　年　　9 　　月　　29　　日
　　　　　　　　　　　　　　　檢察官   吳 維 仁
本件證明與原本無異
中　　華　　民　　國　 111　　年　　9 　　月　　30　　日
                              書記官   陳 仕 龍
附錄法條：　　
中華民國刑法第354條
毀棄、損壞前二條以外之他人之物或致令不堪用，足以生損害於
公眾或他人者，處 2 年以下有期徒刑、拘役或 1 萬 5 千元以
下罰金。